【裁判字號】    95,上訴,434
【裁判日期】    950530
【裁判案由】    違反毒品危害防制條例
【裁判全文】
臺灣高等法院高雄分院刑事判決         95年度上訴字第434號
上  訴  人  臺灣屏東地方法院檢察署檢察官
被      告  甲○○
                    號(
上列上訴人因被告違反毒品危害防制條例案件，不服臺灣屏東地
方法院94年度訴字第1022號中華民國95年1月27日第一審判決（
起訴案號：臺灣屏東地方法院檢察署94年度毒偵字第1757號、移
送併辦案號：94年度毒偵字第2809號），提起上訴及移送併辦（
案號：95年度毒偵字第428號），本院判決如下：
    主  文
原判決關於施用第一級毒品及定執行刑部分，均撤銷。
甲○○連續施用第一級毒品，累犯，處有期徒刑壹年參月，扣案
毒品海洛因壹包（含袋毛重零點玖公克）及殘留海洛因之注射針
筒壹支均沒收銷燬之。
    事  實
一、甲○○前於民國92年間因毒品罪，經原審法院判處有期徒刑
    1 年確定, 於93年12月27日執行完畢；又於89年間因施用毒
    品案件, 經原審法院裁定送強制戒治，於90年6 月7 日執行
    完畢釋放。然其仍未戒除毒癮，竟又於前開強制戒治完畢釋
    放後5 年內，基於施用第一級毒品之概括犯意，自94年3 月
    某日起至95年1 月16日止，以針筒注射或摻入香菸吸食之方
    式，在其屏東縣萬丹鄉○○村○○路○ 段110 巷15號住處內
    及萬丹鄉媽祖廟後面等處，連續施用第一級毒品海洛因多次
    ，約每2 至3 天施用1 次；嗣先後於：(一)94年4 月4 日上午
    11時許, 經其同意後由警方採集尿液送驗而查獲。(二)94年11
    月12日19時30分許, 在上揭住處為警搜索查獲，並扣得其所
    有第一級毒品海洛因1 包（含袋毛重0.9 公克）及供施用毒
    品殘留海洛因之注射針筒1 支。(三)95年1 月16日15時許，在
    屏東縣萬丹鄉萬生村媽祖廟旁，為警查獲。
二、案經屏東縣警察局屏東、潮州分局分別移送臺灣屏東地方法
    院檢察署檢察官偵查起訴及移送併辦。
    理  由
一、上揭事實業據被告甲○○於本院審理中坦承不諱, 且其先後
    3 次為警查獲時所採集之尿液，經送驗結果均呈嗎啡陽性反
    應，此分別有屏東縣警察局屏東分局辦理毒品藥品尿液姓名
    對照表、長榮大學尿液檢驗確認報告、屏東縣警察局潮州分
    局毒品案件涉嫌人尿液採証編號姓名對照表及台灣檢驗科技
    股份有限公司濫用藥物尿液檢驗報告附卷供憑。又被告於94
    年11月12日為警查獲時扣得之白粉1 包, 經查獲警局以臺灣
    尖端先進生技醫藥公司製作之毒品檢驗測試檢驗結果，呈海
    洛因陽性反應，其含袋毛重為0.9 公克，此亦有屏東縣警察
    局潮州分局毒品類初步檢驗結果報告表在卷可稽。此外復有
    注射針筒1 支扣案供憑，足證被告自白與事實相符。又被告
    前因施用毒品案件，經原審法院裁定送強制戒治至90年6 月
    7 日執行完畢釋放，有臺灣高等法院被告前案紀錄表1 份附
    卷可查，其於強制戒治執行完畢後5 年內再犯施用第一級毒
    品之事證明確，犯行堪以認定。
二、查海洛因為毒品危害防制條例第2 條第2 項第1 款所列之第
    一級毒品，被告甲○○施用海洛因之所為，係犯該條例第10
    條第1項 之施用第一級毒品罪，被告先後多次施用第一級毒
    品海洛因之行為，時間緊接，犯罪構成要件相同，顯係基於
    概括犯意反覆為之，為連續犯，應依刑法第56條之規定以一
    罪論。其多次持有海洛因後進而施用，其持有行為應被其施
    用之行為所吸收，不另論罪；又公訴人雖僅就被告於94 年4
    月2 日施用第一級毒品海洛因之犯行提起公訴，然檢察官就
    犯罪事實一部起訴者，其效力及於全部，本案被告其餘施用
    第一級毒品海洛因之事實, 雖未記載於起訴書之犯罪事實欄
    , 然與起訴部分，有連續犯之裁判上一罪關係，本院自得併
    予審判；又被告前於92年間因犯毒品罪, 經原審法院判處有
    期徒刑1 年確定, 於93年12月27日執行完畢，此有臺灣高等
    法院被告前案紀錄表附卷足憑，其於刑之執行完畢後5 年內
    ，再犯本件有期徒刑之罪，為累犯, 應依法加重其刑。
三、原審予以論罪科刑，固非無見，惟查被告自94年11月12日第
    2 次為警查獲後迄95年1 月16日止，尚有施用第一級毒品犯
    行，已如前述，此部分原審未及併予審判，尚有未當，公訴
    人上訴意旨，執此指摘原判決不當，為有理由，應由本院將
    原判決關於施用第一級毒品及定執行刑部分，均予撤銷改判
    ；審酌被告前經強制戒治執行完畢，仍再繼續施用毒品，顯
    見意志不堅，惟其犯罪係戕害自身及犯後態度等一切情狀，
    量處如主文第2 項所示之刑。扣案之海洛因1 包，含袋毛重
    計0.9 公克，為查獲之毒品，而其包裝袋衡情已附著毒品，
    難以析離，故應將其整體視為毒品，一併依毒品危害防制條
    例第18條第1 項前段規定諭知沒收銷燬之。至另扣案注射針
    筒1 支乃供被告施打第一級毒品海洛因之工具，業據被告供
    明, 其上所含海洛因殘餘成份，已難以析離，應視為毒品之
    一部, 併依毒品危害防制條例第18條第1 項前段規定諭知沒
    收銷燬之。
據上論斷, 應依刑事訴訟法第369 條第1 項前段、第364 條、第
299 條第1 項前段, 毒品危害防制條例第10條第1 項、第18條第
1 項前段, 刑法第11條、第56條、第47條， 判決如主文。
本案經檢察官沈紹嘉到庭執行職務。
中    華    民    國    95    年    5     月    30    日
                  刑事第七庭    審判長法  官  莊飛宗
                                      法  官  黃三友
                                      法  官  黃憲文
以上正本證明與原本無異。
如不服本判決應於收受本判決後10日內向本院提出上訴書狀，其
未敘述上訴理由者，並得於提起上訴後10日內向本院補提理由書
狀（均須按他造當事人之人數附繕本）「切勿逕送上級法院」。
中    華    民    國    95    年    5     月    30    日
                                     書記官  施耀程
附錄本件判決論罪科刑法條：
毒品危害防制條例第10條第1項
施用第一級毒品者，處 6 月以上 5 年以下有期徒刑。


司法院資訊處製作；財團法人民間司法改革基金會備份。
